【裁判字號】    92,訴,795
【裁判日期】    920912
【裁判案由】    毒品危害防制條例
【裁判全文】
臺灣桃園地方法院刑事判決                          九十二年度訴字第七九五號
    公  訴  人  臺灣桃園地方法院檢察署檢察官
    被      告  甲○○
右列被告因違反毒品危害防制條例案件，經檢察官提起公訴（九十二年度毒偵緝字第
一三八號、九十二年度毒偵字第九五七號），本院判決如左：
    主  文
甲○○連續施用第一級毒品，累犯，處有期徒刑捌月，扣案之海洛因伍包（驗餘淨重
合計參拾陸點伍肆公克）、滲有海洛因之香菸參支沒收銷燬之；又連續施用第二級毒
品，累犯，處有期徒刑肆月，扣案之安非他命伍包（驗餘淨重合計捌拾點貳玖零柒公
克）、安非他命壹包（驗餘淨重零點陸捌玖伍公克）、安非他命殘渣袋貳個（殘渣無
法析離）沒收銷燬之，扣案之分裝袋壹佰零伍個、塑膠瓶肆個、削尖吸管參支、吸食
管壹組、電子秤壹台、吸食器壹組沒收；又持有第二級毒品，累犯，處有期徒刑月
，扣案之大麻壹包（驗餘淨重零點參參公克），沒收銷燬之；應執行有期徒刑壹年，
扣案之海洛因伍包（驗餘淨重合計參拾陸點伍肆公克）、滲有海洛因之香菸參支、安
非他命伍包（驗餘淨重合計捌拾點貳玖零柒公克）、安非他命壹包（驗餘淨重零點陸
捌玖伍公克）、安非他命殘渣袋貳個（殘渣無法析離）、大麻壹包（驗餘淨重零點參
參公克）均沒收銷燬之，扣案之分裝袋壹佰零伍個、塑膠瓶肆個、削尖吸管參支、吸
食管壹組、電子秤壹台、吸食器壹組均沒收。
    事  實
一、甲○○前因贓物案件，經臺灣高等法院於民國八十九年十月十二日以八十九年度
    上易字第二七九四號判決判處有期徒刑六月確定，於九十年八月二十一日執行完
    畢。
二、甲○○前另因施用毒品案件，經本院以八十八年度毒聲字第二四五七號裁定送觀
    察、勒戒，認有繼續施用毒品傾向，由本院以八十八年度毒聲字第三七二四號裁
    定令入戒治處所施以強制戒治一年，嗣強制戒治期滿，經臺灣桃園地方法院檢察
    署檢察官於九十年四月三日以九十年度戒偵字第三三七號不起訴處分確定。詎甲
    ○○毒癮難卻，猶不知悔悟：
    （一）基於施用第一級、第二級毒品之概括犯意，自九十一年六月初某日起至九
          十二年三月二十一日止，在桃園縣中壢市不詳朋友住處、不詳朋友停放在
          中壢市某處車內等處，連續每日施用海洛因一次；又於九十一年七月四日
          晚上十一時許採尿回溯前九十六小時內某時刻、同年七月十五日晚上九時
          五十分許採尿回溯前九十六小時內某時刻及於九十二年三月二十三日中午
          十二時四十五分許採尿回溯前九十六小時內某時刻，在桃園縣中壢市不詳
          朋友住處、桃園縣觀音鄉○○村○○街十六號黃金海岸旅館六Ｏ一室等處
          ，施用安非他命三次。另甲○○明知大麻係毒品危害防制條例第二條第二
          項第二款所定之毒品，禁止非法持有，卻仍於九十二年三月二十三日上午
          七時許前不詳時持有之。
    （二）嗣於九十一年七月四日晚上八時五十分許，在桃園縣楊梅鎮○○路二三六
          號，為警臨檢查獲，扣得海洛因五包（驗餘淨重合計三六‧五四公克）、
          安非他命五包（驗餘淨重合計八Ｏ‧二九Ｏ七公克）及其所有供施用毒品
          安非他命之分裝袋一Ｏ五個、塑膠瓶四個、削尖吸管三支、吸食管一組、
          電子秤一台；又於同年七月十五日晚上八時三十分許，在桃園縣觀音鄉○
          ○村○○街十六號黃金海岸旅館三Ｏ一室，為警臨檢查獲，扣得內有海洛
          因香菸三支、安非他命一包（驗餘淨重Ｏ‧六八九五公克）、安非他命殘
          渣袋二個（殘渣無法析離）及其所有供施用毒品安非他命之吸食器一組；
          復於九十二年三月二時三日上午七時許，在桃園縣大溪鎮○○路○段八十
          八號紅蟳汽車旅館二二房，為警臨檢查獲，在其皮夾內扣得大麻一包（驗
          餘淨重Ｏ‧三三公克）。
三、案經桃園縣警察局楊梅分局、中壢分局、大溪分局報請臺灣桃園地方法院檢察署
    檢察官偵查起訴。
    理  由
一、右揭事實，業經被告甲○○於本院審理時坦承不諱，且被告第一、二次被查獲所
    採集之尿液經送驗結果，呈嗎啡陽性、安非他命陽性反應，第三次被查獲所採集
    之尿液經送驗結果，呈安非他命陽性反應，此有桃園縣衛生局不法藥物尿液檢定
    書三紙附卷可稽，另扣案之毒品送驗結果，成分分別為海洛因、安非他命、大麻
    ，亦有法務部調查局調科壹字第Ｏ八ＯＯＯ五四九八號鑑定通知書、九十二年四
    月十八日調科壹字第Ｏ八ＯＯＯ六三Ｏ八號鑑定通知書、國防部憲兵司令部刑事
    鑑識中心九十二年七月十六日（92）宇鑑字第Ｏ九六五六號鑑驗通知書、九十二
    年七月十六日（92）宇鑑字第Ｏ九六七一號鑑驗通知書、九十二年五月二日（92
    ）宇鑑字第Ｏ五八八八號鑑驗通知書各一紙在卷可憑，並有被告所有供施用毒品
    安非他命之分裝袋一Ｏ五個、塑膠瓶四個、削尖吸管三支、吸食管一組、電子秤
    一台、吸食器一組扣案足佐，是被告自白與事實相符，堪予採信。又被告前因施
    用毒品案件，經本院以八十八年度毒聲字第二四五七號裁定送觀察、勒戒，認有
    繼續施用毒品傾向，由本院以八十八年度毒聲字第三七二四號裁定令入戒治處所
    施以強制戒治一年，嗣強制戒治期滿，經臺灣桃園地方法院檢察署檢察官於九十
    年四月三日以九十年度戒偵字第三三七號不起訴處分確定一節，此有台灣高等法
    院被告全國前案紀錄表、台灣桃園地方法院檢察署刑案資料查註紀錄表各一份在
    卷可按，從而其係前犯毒品案件經不起訴處分確定後，於五年內二犯本件犯行之
    情，亦足認定。是本件事證明確，被告犯行洵堪認定。
二、核被告所為，係犯同條例第十條第一項、第二項之施用第一級毒品海洛因、第二
    級毒品安非他命罪及同條例第十一條第二項持有第二級毒品大麻罪。至其施用前
    後各持有海洛因、安非他命之低度行為，為施用海洛因、安非他命之高度行為所
    吸收，均不另論罪。而其先後多次施用海洛因、安非他命之行為，時間緊接，方
    法相同，觸犯構成要件相同之罪，顯均係基於概括之犯意所為，均為連續犯，應
    依刑法第五十六條之規定，均以一罪論，並均加重其刑。公訴人雖僅就被告自九
    十一年七月間起至九十二年三月二十一日止，連續施用海洛因多次之犯行起訴，
    然檢察官就犯罪事實一部起訴者，其效力及於全部，本件被告如事實欄所載其餘
    施用海洛因部分之犯罪事實，與前揭論罪科刑之部分，有連續犯之關係，已如前
    述，本院自應就屬於裁判上一罪之部分一併加以審判，附此敘明。被告所犯上開
    施用毒品海洛因、安非他命及持有大麻三罪間，犯意各別，行為互異，應予分論
    併罰。查被告前因贓物案件，經臺灣高等法院於八十九年十月十二日以八十九年
    度上易字第二七九四號判決判處有期徒刑六月確定，於九十年八月二十一日執行
    完畢，此有台灣高等法院被告全國前案紀錄表一份在卷可按，其於五年內再犯本
    件有期徒刑以上之罪，為累犯，應依刑法第四十七條之規定，加重其刑，並遞加
    重之。爰審酌被告前經不起訴處分，仍不知悔改、警惕，猶繼續施用毒品，惟其
    施用毒品係自戕行為，尚無危害他人，且犯後已坦承犯行，犯後態度尚佳等一切
    情狀，分別核情量處如主文所示之刑，並定其應執行刑。
三、扣案之海洛因五包（驗餘淨重合計三六‧五四公克）、滲有海洛因之香菸三支、
    安非他命五包（驗餘淨重合計八Ｏ‧二九Ｏ七公克）、安非他命一包（驗餘淨重
    Ｏ‧六八九五公克）、安非他命殘渣袋二個（殘渣無法析離）、大麻一包（驗餘
    淨重Ｏ‧三三公克），均係查獲之毒品，應依毒品危害防制條例第十八條第一項
    前段規定沒收銷燬之。又被告雖否認扣案之分裝袋一Ｏ五個、塑膠瓶四個、削尖
    吸管三支、吸食管一組、電子秤一台為其所有，辯稱：那些物品是裝在小包包內
    ，是警察帶回的，非伊所有云云，然查證人即查獲警員鄭紹廷於偵查中證述被告
    當時手上拿著二個包包，遇警盤查時，被告邊跑邊丟，於逮獲被告後，一併將被
    告沿路丟棄之包包帶回警局，一包內為監視器，一包內有海洛因、安非他命、吸
    食器、電子秤等物等語綦詳，是被告上揭辯稱，不足採信，堪認扣案之分裝袋一
    Ｏ五個、塑膠瓶四個、削尖吸管三支、吸食管一組、電子秤一台為被告所有供施
    用安非他命所用之物，另扣案之吸食器一組為被告所有供施用安非他命所用之物
    ，業據被告供陳在卷，爰依刑法第三十八條第一項第二款宣告沒收。
據上論斷，應依刑事訴訟法第二百九十九條第一項前段，毒品危害防制條例第十條第
一項、第二項、第十一條第二項、第十八條第一項前段，刑法第十一條前段、第五十
六條、第四十七條、第三十八條第一項第二款、第五十一條第五款，判決如主文。
本案經檢察官胡樹德到庭執行職務。
中      華        民        國    九十二    年     九     月   十二     日
                                  臺灣桃園地方法院刑事第一庭
                                          法  官  黃梅淑
右正本證明與原本無異。
如不服本判決，應於判決送達後十日內向本院提出上訴狀( 應附繕本 )，上訴於
臺灣高等法院。
                                          書記官  孫立文
中        華        民        國   九十二   年   九   月    十九    日
附論罪科刑依據之法條：
毒品危害防制條例第十條
施用第一級毒品者，處六月以上五年以下有期徒刑。
施用第二級毒品者，處三年以下有期徒刑。
毒品危害防制條例第十一條
持有第一級毒品者，處三年以下有期徒刑、拘役或新台幣五萬元以下罰金
。
持有第二級毒品者，處二年以下有期徒刑、拘役或新台幣三萬元以下罰金
。
持有專供製造或施用毒品之器具者，處一年以下有期徒刑、拘役或新台幣
一萬元以下罰金。
毒品危害防制條例第十八條
查獲之毒品及專供製造或施用毒品之器具，不問屬於犯人與否，均沒收銷
燬之。但合於醫藥或研究之用者，得不予銷燬。
前項合於醫藥或研究用毒品或器具之管理辦法，由法務部會同行政院衛生
署定之。


司法院資訊處製作；財團法人民間司法改革基金會備份。
